# 请教陈老师，持有企业多数股权是否一定要并表

提问人：bjjacky 时间：2016-11-26 23:14:18
情况是这样，我司为地方性资产管理公司，主业之一就是收购企业股权并处置。现我司与A公司（无关联关系）签定合同，以名义价格 1 元收购其子公司B，我司收购目的即是处置，并且已经与下家C公司签定意向性协议，拟在一至两个月内再转让出去。虽然协议是我司收购B公司80%股权，但未对B公司经营层改动，也未改组B的董事会。 在此情况下，我公司认为该项股权拟于短期转让，我司也未实质对B公司控制，因而不需要编制合并报表，而中介机构认为，A公司已出售B公司股权，不对再B进行合并，因而必然会有另外一家合并，同时我司也持有B公司多数股权，也就是我司实质控制了B，要求我司报表合并B。 请问，我司是否需要做合并报表？谢谢陈老师，也谢谢各位专家解答

回答人：chenyiwei
是否纳入合并报表范围的判断标准是“控制三要素”，股权并不是唯一判断标准，但在很多情况下是基础。 就你说的案例，除非有证据表明你公司的下家（与你公司签订股权转让协议的受让方）已经实质主导了目标公司的财务、经营等相关活动，且相关盈利、亏损或其他形式的可变回报也已经归属于该受让方，否则你公司仍应将该目标公司纳入合并报表范围。

提问人：zhs7403 时间：2016-11-27 10:38:18
陈老师，从该案例看该资产管理公司也未控制该企业，比如董事会组成以及持有目的等因此是否按照金融资产模式处理更合理？

回答人：chenyiwei
控制是一种权力，并不需要通过实际行使该权力来证明其存在。从主帖情况看资产管理公司仍是控制该企业的，除非能够证明属于投资性主体，可不纳入合并报表范围。

提问人：bjjacky 时间：2016-11-27 16:38:50
感谢陈老师，我方现在的疑惑是，对于这种持有期很短，有可能当月就处置的股权，实际上也没有控制，也要做一次合并报表再处置？如果只是因为股权大于50%就要合并报表，对于我们这种专业收购处置股权的公司来说，太麻烦了

回答人：chenyiwei
可以看看你公司是否属于合并报表准则中的投资性主体？如果不是，则即使控制的期限再短，也应在控制期间纳入合并报表范围，当然在实际操作中可以考虑重要性原则。